臺灣高等法院高雄分院刑事判決　　　　　　　　　九十三年度上易字第四九九號
　　上　訴　人　台灣高雄地方法院檢察署檢察官
　　被　　　告　甲○○
右上訴人因被告竊盜案件，不服台灣高雄地方法院九十三年度易字第八八０號中華民
國九十三年八月十六日第一審判決（起訴案號：台灣高雄地方法院檢察署九十三年度
偵字第九五五０六號，併案案號：臺灣高雄地方法院檢察署九十三年度偵字第一六九
二九號），提起上訴，本院判決如左：
    主  文
原判決撤銷。
甲○○連續踰越牆垣及其他安全設備竊盜，累犯，處有期徒刑壹年。
    事  實
一、甲○○前於民國九十年間因妨害家庭案件，經法院判處有期徒刑十月確定，並於
    九十一年一月十日執行完畢，其仍不知悔改，復基於意圖為自己不法所有之概括
    犯意，先後為左列竊盜行為：
（一）甲○○於九十三年五月六日上午九時許，見高雄縣鳳山市○○○街十六號屋一
      樓之窗戶未關，即踰越窗戶之安全設備，爬入屋內（侵入住宅部份未據告訴）
      ，竊取傅建銘所經營之佳興裝璜行所有價值合計新台幣（以下同）一萬八千元
      之裝璜用風槍共六支、電鑽一支，得手後逃逸。嗣經佳興裝璜行之員工乙○○
      發覺報警處理，旋於九十三年五月六日上午十時三十分許，在高雄縣鳳山市○
      ○○街十六號旁查獲甲○○，並起出上開遭竊之風槍共六支、電鑽一支（已發
      還傅建銘）。
（二）甲○○又於九十三年八月二十八日上午十時許，在高雄縣鳳山市○○○街二０
      九巷二十五號住宅外，踰越該住宅圍牆及窗戶之安全設備，無故侵入楊新發上
      開住宅內，竊取楊新發所有價值一萬元之電鑽一組及研磨機一台，得手後，經
      楊新發當場發現，甲○○迅速逃離，並將竊得之電鑽及研磨機藏放在鳳山市甲
      智公園內，警員據報趕至現場查緝。嗣於同日十四時三十分許，在高雄縣鳳山
      市○○○街八十號，為警查獲。
二、案經高雄縣政府警察局鳳山分局報請臺灣高雄地方法院檢察署檢察官偵查起訴暨
    聲請併案審理。
    理  由
一、右揭事實，業據被告甲○○坦承不諱，核與證人即佳興裝璜行之員工乙○○、被
    害人楊新發於警詢中指訴之情節相符，並有證人乙○○、被害人楊新發領回失竊
    物出具之贓物認領保管收據二紙、查獲現場照片九幀附卷可稽。本件事證明確，
    被告犯行洵堪認定。
二、按窗戶具有隔絕防閑作用，並固定於土地上之建築物或工作物上，屬安全設備，
    核被告所為，事實（一）部分踰越窗戶進入屋內行竊之行為，係犯刑法第三百二
    十一條第一項第二款踰越其他安全設備竊盜罪；事實（二）部分踰越圍牆、窗戶
    侵入住宅行竊之行為，係犯刑法第三百二十一條第一項第二款踰越牆垣及其他安
    全設備竊盜罪（被告越入行為即屬侵入住宅，不另成立刑法第三百零六條第一項
    侵入住宅罪）。被告先後二次竊盜犯行，時間緊接，犯罪方法相同，所犯係同一
    構成要件之罪，顯係基於概括犯意反覆為之，為連續犯，應依法論以踰越牆垣及
    其他安全設備竊盜罪一罪並加重其刑。被告事實（二）犯行，雖未經公訴人起訴
    ，惟此部分與公訴人起訴部分，有連續犯裁判上一罪關係，本院自得併予審理。
    查被告前於九十年間因妨害家庭案件，經臺灣台中地方法院判處有期徒刑十月確
    定，並於九十一年一月十日執行完畢之事實，有臺灣高等法院被告全國前案紀錄
    表及臺灣高雄地方法院檢察署刑案資料查註紀錄表各一份在卷可稽，其於有期徒
    刑執行完畢，五年以內再犯本件有期徒刑以上之罪，為累犯，依刑法第四十七條
    規定遞加重其刑。
三、被告犯罪事證明確，原審法院予以論罪科刑，固非無據。惟查：檢察官聲請併案
    審理部分即事實（二）所示被告竊盜犯行，原判決未及併予裁判，尚有未洽，檢
    察官上訴意旨執此指摘原判決不當，為有理由，應由本院撤銷改判。爰審酌被告
    正值青年，不知自食其力，竟踰越窗戶侵入住宅竊盜，嚴重破壞社會治安，危害
    住家安全甚鉅，且竊盜所得非微，惡性非輕，惟念其犯後坦承犯行，態度尚稱良
    好，且竊得財物已全數起獲歸還被害人等一切情狀，量處如主文第二項所示之刑
    ，以資警惕。
四、檢察官聲請併案意旨另以：被告於事實（二）竊盜犯行被發覺後，為逃避警員追
    捕，竟於九十三年八月二十八日十時三十分許，侵入高雄縣鳳山市○○○街八十
    號住宅內躲藏，嗣於同日十四時三十分許為警查獲，因認被告涉犯刑法第三百零
    六條第一項侵入住宅罪嫌云云。上開事實，雖據被告供認無訛，惟被告已供述：
    我進入高雄縣鳳山市○○○街八十號屋內躲藏，是想躲避警方查緝等語甚明，足
    證被告此部分侵入住宅犯行，係被告為逃避追緝始另行起意而為，核與被告前揭
    竊盜犯行無方法、結果或目的、手段之牽連關係，非屬裁判上一罪，本院無從併
    予審判。被告此部分侵入住宅犯行，應退由檢察官另行處理。
據上論斷，應依刑事訴訟法第三百六十九條第一項前段、第三百六十四條、第二百九
十九條第一項前段，刑法第五十六條、第三百二十一條第一項第二款、第四十七條，
判決如主文。
本案經檢察官陳國全到庭執行職務。
中    華    民    國      九十三      年      十      月      二十八    日
                              臺灣高等法院高雄分院刑事第六庭
                                  審判長法官  王憲義
                                        法官  張盛喜
                                        法官  范惠瑩
右正本證明與原本無異。
不得上訴。
                                  法院書記官  呂明燕
中    華    民    國      九十三      年      十      月     二十八     日
附錄論罪科刑法條：
中華民國刑法第三百二十一條
犯竊盜罪而有左列情形之一者，處六月以上、五年以下有期徒刑：
一  於夜間侵入住宅或有人居住之建築物、船艦或隱匿其內而犯之者。
二  毀越門扇、牆垣或其他安全設備而犯之者。
三  攜帶兇器而犯之者。
四  結夥三人以上而犯之者。
五  乘火災、水災或其他災害之際而犯之者。
六  在車站或埠頭而犯之者。
前項之未遂犯罰之。
